# 固定资产拆解零配件转入原材料可以吗

提问人：wzladi 时间：2020-05-03 19:33:03
请教一下，我们公司部分固定资产-机器设备，现在需要的功能比原来少，拆掉了上面的部分配件进行入库处理，请问是否能转入原材料，转入时的金额又如何确定？

回答人：chenyiwei
取决于这部分拆下的配件的预期用途，例如是作为原材料投入生产（如熔化为铁水）还是作为备品备件备用等，分别计入相应科目。
这部分配件转入存货或其他项目的入账价值确定原则为：如可以单独确定该配件的原始成本的，则入账价值为其可收回金额和对应的折余价值之较低者；如不能单独确定其原始成本的，则入账价值为其可收回金额。将该配件的入账价值从原固定资产的账面价值中减去。